【裁判字號】    91,易,1182
【裁判日期】    920321
【裁判案由】    竊盜等
【裁判全文】
臺灣屏東地方法院刑事判決                        九十一年度易字第一一八二號
    公  訴  人  臺灣屏東地方法院檢察署檢察官
    被      告  丁○○
右列被告因竊盜等案件，經檢察官提起公訴（九十一年度偵字第四七八三號）及移送
併辦（九十一年偵字第五五六六號），本院判決如左：
    主  文
丁○○竊盜，處有期徒刑肆月，如易科罰金，以參佰元折算壹日。又服用酒類，不能
安全駕駛動力交通工具而駕駛，處有期徒刑貳月，如易科罰金，以參佰元折算壹日。
又過失傷害人，處有期徒刑參月，如易科罰金，以參佰元折算壹日。應執行有期徒刑
捌月，如易科罰金，以參佰元折算壹日。
    事  實
一、丁○○意圖為自己不法之所有，於民國八十五年十一月三日下午一時許，在屏東
    縣萬丹鄉社上村土庫厝三二之五號前，徒手竊取甲○○所有之車牌號碼ＷＯＬ─
    七三０號輕型機車一部（引擎號碼為3XY-228629，價值約新台幣四千元）供己代
    步使用。復於不明時地、以不明方法將戊○○（丁○○之子陳明添之前妻）所有
    之ＷＯＢ─○三八號車牌一面，懸掛於前開機車上。九十一年八月五日上午六時
    許，丁○○在屏東縣南州鄉○○村○○路六巷八號住處飲用鹿茸酒後，明知已酒
    醉至不能安全駕駛動力交通工具之程度，竟仍騎乘上開竊得之輕型機車，沿屏東
    縣南州鄉○○路由北往南行駛，同日七時十分許，丁○○行駛至該路一六０號前
    時，適有少年丙○○（七十七年四月十八日生）騎乘腳踏車於該路段同向前方行
    駛，丁○○本應注意車前狀況，隨時採取必要之安全措施，然因不勝酒力，疏於
    注意車前狀況，而自後撞擊少年丙○○所騎乘之腳踏車，丙○○受撞後人車倒地
    ，受有右踝脛骨及腓骨骨折等傷害，警方據報前往處理，發現丁○○意識模糊、
    多話，旋將丁○○送往醫院抽取血液檢驗，經測得其血液酒精濃度為二二三點三
    四mg/dl（經換算呼氣酒精濃度約為每公升一點一一毫克），並扣得前開失竊之
    輕型機車（已發還甲○○）而得知上情。
二、案經丙○○之父乙○○訴由屏東縣警察局東港分局報請臺灣屏東地方法院檢察署
    檢察官偵查起訴。
    理  由
一、訊據被告丁○○矢口否認右揭竊車、酒後駕車及過失傷害犯行，辯稱：該輕機車
    係伊於十幾年前，以二千五百元代價，在不詳地點購買的。伊沒有酒後駕駛該機
    車撞到告訴人，是告訴人來撞伊的云云。經查：
    (一)竊取機車部份：
      車號ＷＯＬ─七三０號輕型機車（引擎號碼為3XY-228629）原為甲○○所有，
      惟於八十五年十一月三日下午一時許，在屏東縣萬丹鄉社上村土庫厝三二之五
      號前失竊一節，業據被害人甲○○於警訊及偵查中指述明確，並有贓物保領結
      及車輛竊盜個別查詢報表各一紙附卷可稽。被告雖否認該車為伊所竊，並以前
      揭情詞為辯，然其於警訊時先稱：該車係伊於十多年前，以四千多元之代價在
      屏東市公館地區附近的中古機車行購得；惟於本院審理中又改稱：該車「沒有
      買很久」，以二千五百元在不詳地點所買受（本院卷第六十三頁），供詞反覆
      不一，內容相去甚遠，且無明確購車地點以供查證，自難予以採信。前開失竊
      機車於查獲時既在被告持有中，而被告又無法交待機車來源，自得推認該車為
      被告所竊取。
    (二)酒後駕車及過失傷害部份：
      1.被告酒後駕車及撞傷被害人丙○○之事實，業據被害人丙○○於警訊、偵查
        及本院審理中指述綦詳，並有道路交通事故調查報告表、刑法第一百八十五
        條之三案件測試觀察記錄表、安泰醫院出具之酒精濃度檢查單各一份及現場
        照片七幀在卷可考，是被告空言否認未酒後駕車云云，已無可採。
      2.被告雖亦否認有何過失傷害犯行，然觀諸卷附道路交通事故調查報告表記載
        ，被告所騎乘之機車，其最初撞擊點為車頭前方（代號五Ｏ），被害人所騎
        乘腳踏車之最初撞擊點則為車尾正後方（代號六Ｒ），此與被害人指述遭被
        告騎車自後追撞一情相符。而被告於警訊時竟稱：「我與一名『走路的小孩
        』發生車禍。．．我當時駕懸掛ＷＯＢ－○三八號車牌輕機車，由七塊村往
        南州市場行駛在人和路一六○號前，突然有一名年輕小男孩，『跑來撞我的
        機車』，我沒有撞他。」云云（警訊筆錄參照），與事實出入甚大，其所辯
        顯難採酌，且可知車禍發生時，被告已無法注意車前狀況，乃至於未察覺被
        害人係「騎乘腳踏車」於其前方行駛。按汽車（含機器腳踏車）行駛時，駕
        駛人應注意車前狀況，隨時採取必要之安全措施，道路交通安全規則第九十
        四條第三項定有明文，被告於前揭路段駕駛機車，本應注意上開規定，而車
     禍發生當時，該路並無障礙物，視距良好，卷附道路交通事故調查報告表亦
        記載明確，是被告應無不能注意之情事，惟其竟疏未注意車前狀況，致撞擊
        告訴人成傷，其有過失實灼然甚明。本件事證明確，被告犯行堪予認定。
二、核被告丁○○所為，係犯刑法第三百二十條第一項竊盜罪、同法第一百八十五條
    之三酒後駕駛動力交通工具罪及同法第二百八十四條第一項前段之過失傷害罪。
    其所犯上開三罪，犯意各別，罪名不同，應分論併罰。又被告酒醉駕車肇事致人
    受傷部分，應依道路交通管理條例第八十六條第一項規定加重其刑。茲審酌被告
    曾有傷害、毀損等犯罪前科（卷附台灣高等法院被告全國前案紀錄表可查，均不
    構成累犯）、其故意犯罪之動機，過失之程度，竊取物品之價值，血液中所含酒
    精濃度達二二三點三四mg/dl，其酒後駕車行為之危險性甚高，被害人所受之損
    害，被告事後否認犯行，毫無悔意，且未賠償被害人損失等一切情狀，爰分別量
    處如主文所示之刑，並合併定其應執行之刑，及均應易科罰金之折算標準，以資
    懲儆。
據上論斷，應依刑事訴訟法第二百九十九條第一項前段，刑法第三百二十條第一項、
第一百八十五條之三、第二百八十四條第一項前段、第四十一條第一項前段、第二項
、第五十一條第五款，罰金罰鍰提高標準條例第一條前段、第二條，判決如主文。
中      華      民      國      九十二      年    三    月    二十一    日
                                      臺灣屏東地方法院刑事第五庭
                                          法  官  王以齊
右正本證明與原本無異。
如不服本判決應於收受本判決後送達後十日內向本院提出上訴書狀，其未敘述上訴理
由者，並得於提起上訴後十日內向本院補提理由書狀（均須按他造當事人之人數附繕
本 ）「切勿逕送上級法院」
                                          書記官   盧姝伶
中      華      民      國      九十二      年    三    月   二十一    日
附錄本判決論罪科刑法條：
刑法第三百二十條第一項
意圖為自己或第三人不法之所有，而竊取他人之動產者，為竊盜罪，處五年以下有期
徒刑、拘役或五百元以下罰金。
刑法第一百八十五條之三
服用毒品、麻醉藥品、酒類或其他相類之物，不能安全駕駛動力交通工具而駕駛者，
處一年以下有期徒刑、拘役或三萬元以下罰金。
刑法第二百八十四條第一項
因過失傷害人者，處六月以下有期徒刑、拘役或五百元以下罰金，致重傷者，處一年
以下有期徒刑、拘役或五百元以下罰金。


司法院資訊處製作；財團法人民間司法改革基金會備份。
